臺灣高等法院刑事判決
110年度上易字第938號
上  訴  人  
即  被  告  楊士弘
            葉士德
            周峻緯
上列上訴人即被告等因妨害自由案件，不服臺灣新北地方法院10
8年度易字第1028、1029號，中華民國109年11月27日第一審判決
（起訴案號：臺灣新北地方檢察署108年度偵字第14632號，追加
起訴案號：臺灣新北地方檢察署108年度偵緝字第2457、2484號
），提起上訴，本院判決如下：
    主      文
原判決撤銷。
乙○○、丙○○、甲○○共同犯恐嚇危害安全罪，各處有期徒刑肆月，
如易科罰金，均以新臺幣壹仟元折算壹日。
    事實及理由
一、本案經本院審理結果，認第一審以上訴人即被告乙○○、丙○○
    、周峻偉均係共同犯刑法第305條之恐嚇危害安全罪，其認
    事用法均無不當，除證據部分補充「被告3人於本院準備程
    序及審理時之自白（見本院卷第128、129、168頁）」外，
    餘均引用第一審判決書所記載之事實、證據及除量刑部分以
    外之理由（如附件）。
二、被告3人提起本件上訴，理由如下：
　㈠被告乙○○上訴理由略以：本件案發時約5年前，我當時年少無
    知，誤交損友，對本案深感悔悟，目前生活單純，正常上班
    ，不結交壞朋友，也沒有違法行為，請給我1個機會等語。
　㈡被告丙○○、甲○○於提起上訴之初，均否認犯行，惟至本院準
    備程序時，均已坦承犯行，且不再援用上訴狀所載理由（見
    本院卷第129頁），被告丙○○上訴理由略以：案發當時心智
    不成熟，才會犯錯，現在已知悔悟，且認真工作，希望從輕
    量刑等語；被告甲○○上訴理由略以：現已承認犯罪，原審量
    刑過重，且因疫情關係工作減少，無力負擔罰金，請從輕量
    刑等語。
三、上訴之判斷：
    原審經詳細調查後，以被告3人犯罪事證明確，予以論罪科
    刑，固非無見。惟查，被告3人於本院準備程序及審理時已
    能坦承全部犯行，不再為無謂爭執，堪認其3人犯後尚知悛
    悔反省，是本件量刑基礎已有變更，原審未及審酌，容有未
    恰。被告3人上訴請求從輕量刑，為有理由，自應由本院予
    以撤銷改判。
四、科刑之說明：
    爰以行為人之責任為基礎，審酌被告3人與被害人並無任何
    恩怨，僅因受邀即到場共同為本案犯行，所為確有不該，惟
    念及被告3人於本案行為時，年紀尚輕，於本案犯行前均無
    前科，素行尚可，有本院被告前案紀錄表可稽，且被告3人
    至本院準備程序及審理時，均能坦承犯行，知所悔悟，兼衡
    被告乙○○高中肄業之智識程度，未婚、無子女、與父母同住
    及目前因疫情關係失業之家庭生活狀況（見原審卷第201頁
    ，本院卷第166頁），被告丙○○高中畢業之智識程度，未婚
    、無子女、與母親同住、目前從事超商物流工作之家庭生活
    狀況（見原審卷第201頁，本院卷第166頁），被告甲○○高中
    畢業之智識程度，已婚、需扶養妻子及2名未成年子女、從
    事風管工作等家庭生活狀況（見原審卷第202頁），復衡酌
    其3人之犯罪動機、目的、手段及本案參與程度等一切情狀
    ，分別改量處如主文第2項所示之刑，並均諭知易科罰金之
    折算標準。
五、被告甲○○經合法傳喚，無正當理由未於審理期日到庭，有其
    個人戶籍資料（完整姓名）查詢結果、本院被告前案紀錄表
    及送達證書等件附卷足憑（見本院卷第135、185至193頁）
    ，爰依刑事訴訟法第371條之規定，不待其陳述逕行判決。
    　　
據上論斷，應依刑事訴訟法第369條第1項前段、第364條、第299
條第1項前段、第373條、第371條，判決如主文。
本案經檢察官黃孟珊提起公訴，被告3人均提起上訴後，檢察官
許仲瑩到庭執行職務。
中　　華　　民　　國　　110 　年　　9 　　月　　16　　日
                  刑事第四庭  審判長法　官  陳筱珮
                                    法　官  羅郁婷
                                    法　官  林怡秀
以上正本證明與原本無異。
不得上訴。
                                    書記官  駱麗君
中　　華　　民　　國　　110 　年　　9 　　月　　16　　日
附錄本案論罪科刑法條全文：
中華民國刑法第305條
以加害生命、身體、自由、名譽、財產之事恐嚇他人，致生危害
於安全者，處2年以下有期徒刑、拘役或9千元以下罰金。
附件：
臺灣新北地方法院刑事判決
                                     108年度易字第1028號
                                    108年度易字第1029號
公　訴　人　臺灣新北地方檢察署檢察官
被　　　告　乙○○　
            丙○○　
            甲○○　
上列被告因妨害自由等案件，經檢察官提起公訴（108年度偵字
第14632號）及追加起訴（108年度偵緝字第2457、2484號），本
院合併判決如下：
    主  文
乙○○、丙○○、甲○○共同犯恐嚇危害安全罪，各處有期徒刑
伍月，如易科罰金，均以新臺幣壹仟元折算壹日。
    事  實
一、緣蕭鎮岳於民國105年2月11日下午某時許，請求友人陳宏銘
    前往新北市○○區○○路0○00號「全興工程行」搭載任職於該工
    程行之羅志臣至樹林區某夜市幫忙其販賣煙火，嗣陳宏銘搭
    載羅志臣到夜市後，陳宏銘即向蕭鎮岳轉述其至「全興工程
    行」時，該工程行老闆之子丁○○對其抱怨蕭鎮岳等語，致蕭
    鎮岳心生不滿，旋去電向丁○○嗆聲稱將去工廠找丁○○麻煩，
    復去電邀集友人陳懿瑄（綽號胖弟）及某真實姓名年籍不詳
    之男子（下稱A男）等人找人出面為其出氣，陳懿瑄乃邀集
    身旁友人洪慶文、洪慶雄、張緯安，張緯安復邀集友人劉上
    銘（所涉共同恐嚇危害安全部分，由本院另以簡易判決處刑
    ），並電邀少年許○智（原名許○平，00年0月生，真實姓名
    年籍詳卷，所涉共同恐嚇危安部分，業經本院少年法庭裁定
    交付保護管束確定），少年許○智並邀集甲○○、丙○○，A男則
    邀集友人張瀧，及由蕭鎮岳之友人輾轉邀集某真實姓名年籍
    不詳、綽號「包皮」之男子（「包皮」並邀集蘇子傑、丁璽
    元）、黃鵬宇、洪啟倫、乙○○（乙○○並邀集李健明、李岳勳
    、李建翰）及真實姓名年籍不詳之成年男子數人，眾人陸續
    於當日晚間11時34分許至翌日凌晨0時19分許，集結於新北
    市○○區○○街00號水源公園。A男到場時攜帶有殺傷力之改造
    槍枝1支（槍枝管制編號：0000000000號，含不詳數量之子
    彈）、內含火藥（為彈藥主要組成零件）之容器2枚，蕭鎮
    岳則將其攜帶到場之信號彈交給陳宏銘及某在場不詳男子各
    1枚，自己持有1枚。蕭鎮岳等人在水源公園集結完畢後，A
    男、蕭鎮岳、張瀧、張緯安即夥同與渠等有恐嚇危害安全犯
    意聯絡之劉上銘、乙○○、甲○○、丙○○、陳宏銘、陳懿瑄、洪
    慶文、洪慶雄、蘇子傑、丁璽元、李健明、李岳勳、李建翰
    、黃鵬宇、洪啟倫（蕭鎮岳、張緯安、陳宏銘、陳懿瑄、洪
    慶文、洪慶雄、蘇子傑、丁璽元、黃鵬宇、洪啟倫、李健明
    、李岳勳、李建翰所涉共同恐嚇危害安全部分，均經臺灣高
    等法院以106年度軍上訴字第10號判決確定，張瀧所涉持有
    改造手槍、恐嚇危害安全部分，業經判決確定）、少年許○
    智、「包皮」及真實姓名年籍不詳之成年男子數人等人，由
    陳懿瑄發放口罩供在場之人遮住機車車牌後，即自該公園出
    發，並於105年2月12日0時36分11秒許陸續抵達「全興工程
    行」。A男並於同日0時36分19秒許先持前開改造手槍朝鐵門
    射擊1槍、復於同日0時36分23秒許朝該工程行門口丟擲含火
    藥容器1枚；蕭鎮岳及陳宏銘則先後於同日0時36分21秒許、
    0時36分34秒許朝工程行鐵門右側之垃圾堆丟擲已點燃之信
    號彈各1枚，及不詳到場人士朝該工程行門口丟擲含火藥容
    器1枚，眾人隨即驅車離開，鐵門右側垃圾堆因前開點燃之
    信號彈之引燃而起火燃燒，幸經附近民眾上前協助撲滅，始
    未釀成禍事；其後蕭鎮岳、張瀧等人復騎乘機車折返現場，
    推由不詳人士所騎乘機車之後座乘客於0時40分9秒許再往工
    廠前方馬路丟擲1枚已燃燒之信號彈，以上揭方式共同對丁○○施以恐嚇，致生危害於生命、身體、財產之安全。嗣因陳
    懿瑄、陳宏銘、張瀧等人陸續遭警約談，蕭鎮岳得知後，乃
    商請不知情之羅志臣於105年2月12日晚間11時40分許持上揭
    槍枝至樹林分局投案（羅志臣所涉頂替犯行，由本院另以簡
    易判決處刑；蕭鎮岳所涉教唆頂替部分，由本院另為不受理
    判決），而為警扣得上揭槍枝，始查悉上情。
二、案經臺灣高等檢察署函送臺灣新北地方檢察署檢察官偵查起
    訴及追加起訴。
    理  由
壹、證據能力部分：
    按被告以外之人於審判外之陳述，雖不符刑事訴訟法第159
    條之1至第159條之4之規定，而經當事人於審判程序同意作
    為證據，法院審酌該言詞陳述或書面陳述作成時之情況，認
    為適當者，亦得為證據，刑事訴訟法第159條之5第1項定有
    明文。查本案判決以下所引用被告以外之人於審判外之言詞
    或書面陳述，對被告乙○○、丙○○、甲○○而言，性質上
    屬傳聞證據者，公訴人、被告乙○○、丙○○、甲○○均於
    審判程序表示同意具有證據能力（本院易字第1028號卷第26
    6至267頁），本院審酌上開證據資料作成時之情況，尚無違
    法取證或不當之情形，復均與本案之待證事實間具有相當之
    關聯性，以之作為證據應屬適當，揆諸上開規定，認均具有
    證據能力。
貳、實體部分：
一、訊據被告乙○○、丙○○、甲○○均矢口否認有何共同恐嚇危害安
    全犯行，被告乙○○辯稱：其只是受友人邀請欲一同前往釣蝦
    場釣蝦、其不知道在全興工程行會發生恐嚇的事情云云；被
    告丙○○則辯稱：其僅是借機車給友人小胖，其當日根本未前
    往水源公園或全興工程行云云；被告甲○○辯稱：其只有到水
    源公園，並未前往全興工程行，其並未參與恐嚇犯行云云。
二、經查，蕭鎮岳於105年2月11日下午某時許，請求友人陳宏銘
    前往新北市○○區○○路0○00號「全興工程行」搭載任職於該工
    程行之羅志臣至樹林某夜市幫忙其販賣煙火，嗣陳宏銘搭載
    羅志臣到夜市後，陳宏銘即向蕭鎮岳轉述其至「全興工程行
    」時，該工程行老闆之子丁○○對其抱怨蕭鎮岳等語，致蕭鎮
    岳心生不滿，旋去電向丁○○嗆聲稱將去工廠找丁○○麻煩，復
    去電邀集友人陳懿瑄（綽號胖弟）及A男等人找人出面為其
    出氣，而洪慶文、洪慶雄、張緯安、劉上銘、少年許○智、
    張瀧、綽號「包皮」之男子、蘇子傑、丁璽元、黃鵬宇、洪
    啟倫，李健明、李岳勳、李建翰及真實姓名年籍不詳之成年
    男子數人均受邀集，陸續於當日晚間11時34分許至翌日凌晨
    0時19分許，集結於新北市○○區○○街00號水源公園，且A男到
    場時攜帶有殺傷力之改造槍枝1支、內含火藥之容器2枚，蕭
    鎮岳則將其攜帶到場之信號彈交給陳宏銘及某在場不詳男子
    各1枚，自己持有1枚。蕭鎮岳等人在水源公園集結完畢後，
    蕭鎮岳、張瀧、張緯安及劉上銘、陳懿瑄、陳宏銘、洪慶文
    、洪慶雄、蘇子傑、丁璽元、李健明、李岳勳、李建翰、黃
    鵬宇、洪啟倫、少年許○智、「包皮」及真實姓名年籍不詳
    之成年男子數人等人，先由陳懿瑄發放口罩供在場之人遮住
    機車車牌後，再自該公園出發，並於105年2月12日0時36分1
    1秒許陸續抵達「全興工程行」。A男並於同日0時36分19秒
    許、23秒許先後持前開改造手槍朝鐵門射擊1槍及朝該工程
    行門口丟擲含火藥容器1枚；蕭鎮岳及陳宏銘則先後於0時36
    分21秒許、34秒許朝工程行鐵門右側之垃圾堆丟擲已點燃之
    信號彈各1枚，及不詳到場人士朝該工程行門口丟擲含火藥
    容器1枚，眾人隨即驅車離開，鐵門右側垃圾堆因前開點燃
    之信號彈之引燃而起火燃燒，其後蕭鎮岳、張瀧等人復騎乘
    機車折返現場，推由不詳人士所騎乘機車之後座乘客於0時4
    0分9秒許再往工廠前方馬路丟擲1枚已燃燒之信號彈之事實
    ，為被告乙○○、丙○○、甲○○所不爭執，核與證人即同案被告
    蕭鎮岳於偵訊，證人李健明、李岳勳、李建翰於警詢、偵訊
    時所述大致相符（他字第5928號卷第123至125頁，偵字第60
    77號卷一第59頁背面至60、64頁背面至65頁、70頁背面至71
    頁，偵字第6077號卷二第149至154頁），並有監視器錄影畫
    面擷圖、車號查詢汽車車籍資料、本院105年度訴字第1181
    號案件（下稱本院另案）勘驗筆錄、附件及擷圖照片暨新北
    市政府警察局樹林分局106年4月20日新北警樹刑字第106347
    3479號函所附案發現場監視器分布圖與監視器拍攝位置畫面
    等件在卷可稽（他字第5928號卷第329至335頁，本院另案卷
    二第143、151至153、155、186至329頁，本院另案卷三第23
    9至244頁），此部分之事實，首堪認定。
三、被告乙○○、丙○○、甲○○雖以前詞為辯，惟查：
（一）被告乙○○部分：
   1、證人即另案被告李建翰、李岳勳、李健明於警詢時均陳稱
      ：案發當天是乙○○找李建翰一起出門，其等兄弟3人遂一
      同開車去搭載乙○○，乙○○上車後就說要先到水源公園，其
      等到場的時候就看到一堆人，其等均有下車，大約於105
      年2月12日00時26分許人都到齊後，其等就一起出發，由
      李岳勳駕駛自小客車00-0000號搭載李建翰、李健明及乙○○，當時其等是跟著車群走，經過新北市○○區○○路0○00號
      時，其等發現他們一大堆機車停在路中間，並且拉信號彈
      丟，有一台車擋在其等車輛前面，其等停下來看一下後就
      趕快離開等語（偵字第6077號卷一第59頁背面至60、64頁
      背面至65頁、70頁背面至71頁）。又證人李建翰於偵訊時
      證稱：其等開車接了乙○○後，乙○○就說先去樹林的公園一
      下，其一到公園就發現有10多個人在那，後來有1個人說
      出發，大家就一起跟著走，在出發後，其看到有的機車有
      將車牌遮住，快要到釣蝦場時，他們就突然停下來，其就
      看到前方騎機車的人中有人下車丟東西，是朝工廠的大門
      丟的，之後就有一堆煙出來，他們丟的東西應該是信號彈
      ，是丟1、2個信號彈，現場也有人開槍，好像是朝工廠的
      大門開槍，之後就聽到「碰」一聲，其等就離開了等語（
      偵字第6077號卷二第149至150頁）；證人李岳勳於偵訊時
      亦證稱：其於105年2月12日有到全興工程行，其當時是開
      車搭載李健明、李建翰及乙○○，乙○○報路帶其等去水源公
      園，好像是先在那邊等人，其是到現場後才發現有機車用
      口罩將車牌遮住，過沒有多久，其就跟著那些人到工廠那
      邊，有其他人在現場對路中間及工廠門口丟信號彈等語（
      偵字第6077號卷二第151至152頁）；證人李健明於偵訊時
      亦證稱：其與李岳勳、李建翰於案發時間有到全興工程行
      ，其等在去工廠前有先到水源公園，是乙○○找其等去的，
      乙○○是先到公園那邊與其他人聊天。其他人的機車好像有
      用口罩遮住車牌，且有人在工廠現場丟信號彈等語（偵字
      第6077號卷二第153頁）。觀諸上開3名證人所證尚屬一致
      ，且互核相符，亦與被告乙○○於警詢及本院審理時所自承
      ：其有邀約李建翰共同前往水源公園、現場人數眾多，其
      等於公園停留後又再與他人共同前往全興工程行前，其到
      場後有看到很多火光、很多人在吵架等語（他字第5928號
      卷第301頁，本院易字第1028號卷第142頁）大致相合，堪
      認證人李建翰等3人所證稱其等係受被告乙○○邀約前往，
      並經被告乙○○表示要在水源公園與他人停等會合，後再共
      同前往全興工程行，且於工程行外確有人開槍、丟信號彈
      等節均屬實情。
   2、再依本院另案勘驗水源公園監視器檔案所製之勘驗筆錄及
      擷圖照片顯示：被告乙○○與另案被告李健明、李岳勳、李
      建翰於105年2月12日凌晨0時7分17秒許，共同乘坐車牌00
      -0000號汽車到達水源公園後，將車停放在水源公園入口
      處，即由另案被告陳懿瑄騎乘機車搭載不詳人士引導被告
      乙○○等4人以步行方式前往眾人聚集處，且旋有另案被告
      丁璽元（勘驗筆錄代號C男）靠近與另案被告李健明等人
      交談，嗣另案被告蘇子傑（勘驗筆錄代號B男）騎乘車牌0
      00-000號機車靠近，另案被告丁璽元將其手持2支長棍的
      其中1支置放於該車車旁，被告李健明旋俯身將該長棍拿
      在手上，迄至畫面時間同日凌晨0時25分許眾人欲離去公
      園時，則由另案被告李建翰手持該長棍與被告乙○○併行走
      往公園入口，嗣至同日凌晨0時25分47秒改由被告乙○○持
      該長棍直到上車等情，有本院另案勘驗筆錄暨其附件照片
      1份在卷可憑（本院另案卷二第155、229、231至234、241
      至244、248、251至252頁），並據另案被告李健明、李岳
      勳、李建翰於另案審理時坦認無訛（本院另案卷三第47至
      48頁）。則依上揭事證顯示，係被告乙○○主動邀約李建翰
      兄弟等人先前往水源公園集合，且於公園會合時，尚經人
      引導至聚集處，現場集結之機車復有以口罩遮蔽車牌，且
      被告乙○○並有自李健明處取得長棍帶入車內再共同前往全
      興工程行等節綜合以觀，堪認被告乙○○對於同行之人係基
      於恐嚇之目的，乃於深夜集結眾多車輛、人員共同前往全
      興工程行進行恐嚇乙節，係屬明知，且仍基於恐嚇之犯意
      聯絡而參與。
   3、被告乙○○雖辯稱其僅係受他人所邀始前往案發現場、且係
      為前往釣蝦云云。然關於其究係受何人邀約前往乙節，於
      警詢、偵訊時先稱：其係受綽號「阿寶」之男子所邀前往
      案發現場，後來李岳勳就開著車跟著「阿寶」他們走云云
      （他字第5928號卷第219至221、301頁）；後於本院準備
      程序時則稱：係1個綽號「阿呆」的人找其去釣蝦並與其
      先約在水源公園，後來「阿呆」就要其跟著他走云云（本
      院易字第1028號卷第142頁）；嗣於本院審理時又改稱：
      其不知道該友人姓名、亦不知是哪個釣蝦場云云（本院易
      字第1028號卷第261、266頁），觀其說法始終不同，其辯
      詞之可信性顯非無疑。且被告乙○○既辯稱：其與「阿呆」
      並不熟識、李建翰他們3兄弟也不認識綽號「阿寶」之人
      云云（他字第5928號卷第301至302頁，本院易字第1028號
      卷第142、261頁），顯見無論係「阿寶」或「阿呆」，其
      均不熟識，理應不會共同行動，然其卻又稱其與李建翰兄
      弟3人到水源公園後就跟著「阿寶」或「阿呆」前往全興
      工程行云云，其所辯顯然違反常情，益徵被告乙○○上開辯
      詞，無非事後推託卸責之詞，不足採信。
（二）被告丙○○、甲○○部分：
   1、被告甲○○、丙○○雖均否認有到全興工程行云云。然證人即
      同案被告蕭鎮岳於偵訊時明確證述：被告丙○○、甲○○均有
      與其共同到全興工程行等語，並告知偵查檢察官關於被告
      丙○○、甲○○之真實姓名年籍資料（他字第5928號卷第125
      頁），且指認被告丙○○、甲○○之照片並於其上親簽敘明「
      此人是跟其一起到全興工程行的丙○○、甲○○」等旨，此有
      其指認照片在卷可考（他字第5928號卷第165、183頁）。
      觀諸被告蕭鎮岳既為本案糾紛之當事人及聚眾恐嚇犯行之
      發起人，則其對於究竟何人有到全興工程行與其共為恐嚇
      犯行，自當最為清楚，是其上揭證詞應屬可信。
   2、況觀被告丙○○於本院準備程序時係稱：其在案發當天完全
      沒有到水源公園或全興工程行，其只有把機車借給1個綽
      號「小胖」的人云云（本院易字第1028號卷第220至221頁
      ）；嗣於本院審理時則改稱：其有去水源公園為聚眾的不
      良行為云云（本院易字第1028號卷第270至271頁），是被
      告丙○○就其於案發當天有無前往水源公園集結之說詞，前
      後即有不一，其所辯是否可採，即非無疑。
   3、再者，證人即少年許○智於警詢時陳稱：105年2月11日22
      時30分許起床出門找友人甲○○、丙○○，於其等會合後即與
      小胖弟（即另案被告陳懿瑄）聯絡，小胖弟說他在水源公
      園，甲○○及丙○○也是小胖弟的朋友，於是其就駕駛車牌00
      00-00號自小客車搭載著甲○○及丙○○前往水源公園找小胖
      弟，到了水源公園其看到約有10餘名男子與小胖弟在場聊
      天，其就走過去跟小胖弟聊天，約10幾分鐘後小胖弟說他
      們要出去，其就說好，他們一群人就騎乘機車出發，其與
      甲○○、丙○○也在後尾隨他們，右轉大安路後，其看到前面
      有些機車停下來，開始冒紅光跟煙霧、即有人引發信號彈
      等語（偵字第6077號卷一第126頁背面至127頁）；於偵訊
      時證稱：其於105年2月11日有駕駛車牌0000-00號自用小
      客車搭載丙○○及甲○○前往新北市○○區○○路0○00號「全興工
      程行」，是因為友人甲○○找其，所以其就過去，當時其等
      先到水源公園集結，水源公園現場估算應該有10幾人，胖
      弟跟其說他們要去吵架，其有看到有人在發口罩，也有人
      用口罩遮住機車車牌，其想說跟去應該也不會怎樣，大家
      就從水源公園分別開車或騎機車過去全興工程行，其的車
      是開在第一台，其經過全興工程行後聽到後面有像打鐵門
      的聲音，不知道是否為槍聲，當時其停車在全興工程行前
      方，車上3人往後看，有看到信號彈，後來後方的機車騎
      走，其就跟著將車開走，其確定被告甲○○有去全興工程行
      ，因為是其載他的等語（偵緝字第2484號卷第45至46頁，
      偵字第6077號卷二第177至178頁）；於另案少年法官訊問
      時亦陳稱：其於案發當日係開車載甲○○、丙○○一起去水源
      公園找胖弟即陳懿瑄，到場後有發現一群人聚集在那裡，
      大約有10幾個男子，其有聽到那群人講說等一下要去鐵工
      廠，也有看到有人去買口罩用以遮蔽車牌，所以其知道等
      一下可能一群人要去吵架，後來那群人就要出發去樹林大
      安路的鐵工廠，其跟甲○○想說沒有要幹嘛就跟著去，其就
      開車載著甲○○、丙○○跟著約10幾台機車群一起去那間鐵工
      廠，到鐵工廠時，那裡是個彎道，其剛彎過去就看到鐵工
      廠外面都是信號彈的煙跟火，其就閃過去，並載甲○○、丙○○回甲○○的家，在監視器錄影畫面時間00：41：13時，機
      車群行經案發現場，在機車群後方尾隨3台汽車，其中第1
      台車頭燈偏藍光的汽車就是其開的等語（本院另案卷三第
      227、230至231頁）。觀諸上開證人許○智歷次所陳尚屬一
      致，且證人許○智與被告甲○○、丙○○均為朋友，素無恩怨
      仇隙，自無刻意設詞誣陷被告甲○○、丙○○之動機及必要，
      且觀證人許○智所述內容尚涉及其自身涉犯恐嚇危害安全
      罪之情，若非確有其事，其實無自承涉及刑事犯罪事實之
      必要，且其所述親自駕車至案發現場、為機車群後之第1
      台汽車等節，亦與卷附現場監視器錄影畫面擷取照片所呈
      狀況互核相符（本院另案卷二第189至192頁），堪認其所
      證，其有搭載被告甲○○、丙○○2人共同前往水源公園集結
      ，再共同前往全興工程行共為恐嚇危害安全犯行等情，均
      屬可信。
   4、又依證人許○智前開證稱：其與被告甲○○、丙○○在水源公
      園集結時，胖弟即另案被告陳懿瑄有跟其表示他們要去吵
      架、現場有人在發口罩、也有人用口罩遮住機車車牌等節
      ，自亦足認同時在場之被告甲○○、丙○○亦有見聞另案被告
      陳懿瑄所述言語及公園現場以口罩遮蔽車牌等狀況，顯見
      被告甲○○、丙○○對於其等於深夜在公園集合，乃係基於恐
      嚇之目的，而欲前往全興工程行共為恐嚇危害安全犯行等
      節，亦屬知情，且仍基於恐嚇之犯意聯絡而參與，至為顯
      然。
（三）綜上，本案被告乙○○、丙○○、甲○○所涉上揭恐嚇危害安全
      犯行，罪證明確，皆應依法論科。
三、論罪科刑：
（一）被告乙○○、丙○○、甲○○行為後，刑法第305條業於108年12
      月25日修正公布，並於同年月27日生效施行，惟本次修法
      僅將上開條文之罰金數額調整換算後予以明定，為文字之
      修正，並無新舊法比較問題，應逕依一般法律適用原則適
      用裁判時法，合先敘明。
（二）核被告乙○○、丙○○、甲○○所為，均係犯刑法第305條之恐
      嚇危害安全罪。又按共同實施犯罪行為之人，在合同意思
      範圍以內，各自分擔犯罪行為之一部，相互利用他人之行
      為，以達其犯罪之目的者，即應對於全部所發生之結果，
      共同負責。且共同正犯之成立，祇須具有犯意之聯絡及行
      為之分擔，既不問犯罪動機起於何人，亦不必每一階段犯
      行，均須參與（最高法院28年度上字第3110號、34年度上
      字第862號判決意旨參照）。是以，行為人參與構成要件
      行為之實施，並不以參與構成犯罪事實之全部或始終參與
      為必要，亦不以與全部共犯均有直接犯意聯絡為必要，即
      使僅參與構成犯罪事實之一部分、僅參與某一階段之行為
      ，亦足以成立共同正犯。查本案被告乙○○、丙○○、甲○○於
      深夜與多人共同聚集，乘車前往案發現場，推由其中部分
      人丟擲信號彈，其他人則在場助勢，以上述行為使被害人
      丁○○心生畏懼，揆諸前揭說明，在恐嚇危害安全之犯意聯
      絡範圍內，確有相互補充利用之關係，仍應就上開恐嚇犯
      行共同負責，而均論以共同正犯。又被告乙○○於本案行為
      時僅為18歲，被告甲○○、丙○○於本案行為時僅為19歲，亦
      有其等之個人戶籍資料在卷可佐，是其等於本件案發行為
      時均尚未成年，即與兒童及少年福利與權益保障法第112
      條第1項前段規定係成年人與少年共同犯罪之構成要件不
      符，自無從依該項規定加重其刑，公訴意旨認應依上開規
      定加重其刑等語，容有誤會，併此指明。
（三）爰以行為人之責任為基礎，審酌被告乙○○、丙○○、甲○○與
      被害人並無任何恩怨，僅因受邀即到場共為恐嚇犯行，所
      為確有不該，惟念被告乙○○、丙○○、甲○○於本案前均無前
      科，素行不差，且亦無丟擲信號彈等實害行為，再審酌被
      告各別之犯罪動機、目的、手段、犯後態度及本案參與程
      度，暨渠等之智識程度及家庭經濟生活狀況等一切情狀，
      分別量處如主文所示之刑，並均諭知易科罰金之折算標準
      。
據上論斷，依刑事訴訟法第299條第1項前段，刑法第28條、第30
5條、第41條第1項前段，刑法施行法第1條之1第1項，判決如主
文。
本案經檢察官黃孟珊提起公訴及追加起訴，經檢察官林承翰到庭
執行職務。
中　　華　　民　　國　 109　　年　　11　　月　　27　　日
                  刑事第四庭      法  官  陳佳妤
上列正本證明與原本無異。
如不服本判決，應於判決送達後20日內敘明上訴理由，向本院提
出上訴狀 (應附繕本) ，上訴於臺灣高等法院。其未敘述上訴理
由者，應於上訴期間屆滿後20日內向本院補提理由書「切勿逕送
上級法院」。
                                  書記官  王若安
中　　華　　民　　國　 109　　年　　11　　月　　27　　日
附錄本案論罪科刑法條全文：
中華民國刑法第305條
以加害生命、身體、自由、名譽、財產之事恐嚇他人，致生危害
於安全者，處二年以下有期徒刑、拘役或九千元以下罰金。